【裁判字號】    98,簡上,1078
【裁判日期】    990330
【裁判案由】    詐欺
【裁判全文】
臺灣高雄地方法院刑事判決            98年度簡上字第1078號
上  訴  人  臺灣高雄地方法院檢察署檢察官
上  訴  人
即  被  告  辰○○
上列上訴人因被告詐欺案件，不服本院高雄簡易庭98年度審簡字
第45 48 號中華民國98年8 月13日第一審判決（聲請簡易判決處
刑案號：臺灣高雄地方法院檢察署98年度偵字第19780 號、第20
495 號），提起上訴（移送本院合議庭併辦案號：臺灣高雄地方
法院檢察署98年度偵字第22623 號、第23734 號、第24967 號、
第25367 號、第25519 號、第26035 號、第27563 號、第28144
號、第28450 號、第28 641號、第32040 號、99年度偵字第1157
號；臺灣臺南地方法院檢察署98年度偵字第9793號、第13130 號
），嗣因被告就被訴事實為有罪之陳述，本院管轄之第二審合議
庭改行簡式審判程序，判決如下：
    主  文
原判決撤銷。
辰○○幫助犯詐欺取財罪，處有期徒刑貳月，如易科罰金，以新
臺幣壹仟元折算壹日。又幫助犯詐欺取財罪，處有期徒刑肆月，
如易科罰金，以新臺幣壹仟元折算壹日。應執行有期徒刑伍月，
如易科罰金，以新臺幣壹仟元折算壹日。
    事  實
一、辰○○明知目前國內社會上層出不窮之不法份子為掩飾渠等
    不法行徑，避免執法人員之追究及處罰，經常利用他人之存
    款帳戶、印章、存摺、提款卡及密碼轉帳，以確保犯罪所得
    之不法利益並掩人耳目，因此，在客觀可以預見一般取得他
    人金融存款帳戶使用之行徑，常與財產犯罪所需有密切關連
    。然其竟基於縱有人持其所有之帳戶作為詐欺之犯罪工具，
    亦不違背其本意之幫助詐欺犯意，分別於：
  (一)民國98年4 月14日12時許，在高雄市○鎮區○○路132 號附
    近，將以自己名義申辦之華南商業銀行籬子內分行帳號0000
    00000000號帳戶（下稱華南銀行帳戶）之存摺、提款卡及提
    款密碼等物交給真實姓名年籍不詳自稱「陳專員」之成年男
    子及其所屬之詐欺集團成員使用。而該詐騙集團取得辰○○
    提供之帳戶提款卡及密碼等物後，即共同基於為自己不法所
    有之詐欺取財犯意聯絡，分別以附表一編號1 、附表二編號
    1 至17，「被害人遭詐騙經過」欄所示之方法，詐騙淩瑜
    己○○、乙○○、丙○○、癸○○、丑○○、壬○○、甲○○、午○○、庚○○、辛○○、戊○○、丁○○及子○○等
    人，致淩瑜等人陷於錯誤，而分別於附表一編號1 、附表
    2 編號1 至17所示時間，匯款或轉帳如附表一編號1 、附表
    2 編號1 至17所示金額至辰○○華南銀行帳戶，均旋遭提領
    迨空。
  (二)復於98年5 月6 日14時許，在高雄縣鳳林路「麥當勞」前，
    將所竊其妹卯○○申辦之玉山商業銀行高雄分行帳號000000
    0000000 號帳戶（下稱玉山銀行帳戶）之存摺、提款卡及密
    碼等物（辰○○所涉親屬間竊盜案件未據謝家伶告訴）交給
    真實姓名年籍不詳自稱「陳專員」之成年女子及其所屬之詐
    欺集團成員使用。而該詐騙集團取得辰○○提供之玉山銀行
    帳戶提款卡及提款密碼等物後，即共同基於為自己不法所有
    之詐欺取財犯意聯絡，以附表一編號2 ，「被害人遭詐騙經
    過」欄所示之方法，詐騙巳○○，致巳○○陷於錯誤，而於
    附表一編號2 所示時間，匯款或轉帳如附表一編號2 所示金
    額至卯○○玉山銀行帳戶後，旋遭提領迨空。
  (三)嗣因淩瑜、巳○○、己○○、乙○○、丙○○、癸○○、
    丑○○、壬○○、甲○○、午○○、庚○○、辛○○、戊○○、丁○○及子○○察覺有異後分別報警處理，始循線查獲
    上情。
二、案經淩瑜訴由嘉義市政府警察局第一分局、巳○○訴由南
    投縣政府警察局草屯分局，報告臺灣高雄地方法院檢察署偵
    查後聲請簡易判決處刑，及經癸○○、丑○○、壬○○、甲○○、午○○、庚○○訴由臺中縣政府警察局豐原分局、鄭
    佩汝訴由臺南市政府警察局第五分局、己○○、辛○○訴由
    臺北市政府警察局文山第二分局、丁○○訴由臺中縣政府警
    察局霧峰分局、乙○○訴由臺北縣政府警察局永和分局、丙○○訴由臺北縣政府警察局中和第二分局、黃佩瑜訴由高雄
    縣政府警察局鳳山分局、戊○○訴由臺南市政府警察局第一
    分局報告臺灣高雄地法院檢察署檢察官暨臺灣臺南地方法院
    檢察署檢察官偵查後，先後移送併辦。
    理  由
壹、程序部分：
    按本件上訴人即被告辰○○（下稱被告）所犯係死刑、無期
    徒刑、最輕本刑為3 年以上有期徒刑以外之罪，其就被訴事
    實為有罪之陳述，經本院告知簡式審判程序之旨，並聽取公
    訴人及被告之意見後，經合議庭評議後，裁定進行簡式審判
    程序。又本件卷內之人證、物證、書證等證據，依刑事訴訟
    法第273 條之2 規定，不受同法第159 條第1 項關於傳聞法
    則規定之限制，依法均有證據能力，合先敘明。
貳、實體部分：
一、上開被告提供其所有之華南銀行帳戶、所竊其妹謝家伶所有
    之玉山銀行帳戶之存摺、提款卡及密碼予詐騙集團使用，取
    得該等資料之詐騙集團曾經利用而遂行向他人詐欺取財之事
    實，業經被告於本院審理中坦承不諱（見本院卷第55頁），
    而證人即被害人淩瑜、巳○○、己○○、乙○○、丙○○
    、癸○○、丑○○、壬○○、甲○○、午○○、庚○○、辛○○、戊○○、丁○○及子○○等人於警詢時，均已指訴遭
    人詐騙經過及匯款進入華南銀行帳戶或玉山銀行帳戶之情形
    明確（見嘉市警一偵字第980002051 號卷第5 頁至第7 頁、
    高市警苓分偵字第980013146 號卷第10頁至第11頁、北市警
    文二分刑字第9830799100號卷第1 頁至第2 頁、臺灣士林地
    方法院檢察署98年度偵字第10201 號卷第5 頁至第6 頁、第
    35頁至第36頁、臺灣板橋地方法院檢察署98年度偵字第2107
    6 號卷第7 頁至第8 頁、中縣豐警偵字第980030493 號卷第
    1 頁至第3 頁、第14頁至第16頁、第27頁至第28頁、第35頁
    至第37頁、第44頁至第45頁、第53頁至第54頁、第61頁至第
    62頁、第68頁至第69頁、北市警文二分刑字第9832019100卷
    第5 頁至第6 頁、南市警一刑偵字第9807000672號卷第1 頁
    至第2 頁、南市警五刑偵字第98000000854 號卷第4 頁至第
    5 頁、臺灣高雄地方法院檢察署98年度他字第5394號卷第5
    頁至第7 頁、北縣警中二刑字第980024123 號卷第3 頁至第
    5 頁、高縣鳳警偵移字第980045795 號卷第1 頁至第2 頁）
    。復有被告華南商業銀行存款往來明細表、被告華南商業銀
    行籬仔內分行開戶基本資料、謝家伶玉山銀行帳戶交易明細
    表、謝家伶玉山銀行高雄分行開戶基本資料、被害人淩瑜
    、巳○○、己○○、乙○○、丙○○、癸○○、丑○○、壬○○、甲○○、午○○、庚○○、辛○○、戊○○、丁○○
    及子○○匯款或存款之自動櫃員機交易明細表或存款憑條或
    網路銀行轉帳單明細等資料在卷可稽，足認被告之自白，應
    與事實相符，自得為認定犯罪之依據。按金融帳戶為個人之
    理財工具，而金融存款帳戶，攸關存戶個人財產權益之保障
    ，專屬性甚高，衡諸常理，若非與本人有密切關係，不可能
    提供個人帳戶供他人使用，又參以坊間報章雜誌及其他新聞
    媒體，對於以簡訊通知中獎或其他類似之不法犯罪集團，經
    常利用大量收購之他人存款帳戶，以隱匿其等詐欺取財犯罪
    之不法行徑，規避執法人員之查緝，並掩飾、確保因自己犯
    罪所得之財物，類此在社會上層出不窮之案件，亦多所報導
    及再三披露，則依一般人之社會生活經驗，苟見他人不自己
    申請開立帳戶而蒐集不特定人之帳戶使用，衡情應可預見收
    集之帳戶乃係被利用為與財產有關之犯罪工具，而被告對於
    其將帳戶提供不相識之人使用，可能會幫助犯罪集團作為不
    法收取他人款項之用及掩飾或隱匿重大犯罪所得財物之情況
    下，容有縱遭他人持其所有之帳戶作為詐欺之犯罪工具，亦
    不違背其本意之幫助詐欺犯意，而提供該帳戶資料予他人使
    用至明。本件事證明確，被告犯行堪以認定，應依法論科。
二、按刑法上之幫助犯，係對於犯罪與正犯有共同之認識，而以
    幫助之意思，對於正犯資以助力，而未參與實施犯罪之行為
    者而言（最高法院75年度台上字第1509號、84年度台上字第
    5998號、88年度台上字第1270號判決參照）。是以，如未參
    與實施犯罪構成要件之行為，且係出於幫助之意思提供助力
    ，即屬幫助犯，而非共同正犯。查本件被告提供其所有之華
    南銀行帳戶及其妹謝佳玲所有之玉山銀行帳戶予他人使用，
    使他人得基於詐欺取財之犯意，向被害人施用詐術，致使被
    害人淩瑜等人陷於錯誤而交付款項，以遂行詐欺取財之犯
    行，然被告單純提供其金融機構帳戶予他人使用之行為，並
    不等同於向被害人施以欺罔之詐術行為，此外，復無其他證
    據證明被告有參與詐欺取財犯行之構成要件行為，故被告提
    供其金融機構帳戶予他人使用之行為，係對於他人遂行詐欺
    取財之犯行資以助力。是核被告所為，係犯刑法第30條第1
    項前段、第339 條第1 項之幫助詐欺取財罪。被告提供其所
    有之華南銀行帳戶予不詳成年男子所屬之詐欺集團使用，分
    別詐欺淩瑜、己○○、乙○○、丙○○、癸○○、丑○○
    、壬○○、甲○○、午○○、庚○○、辛○○、戊○○、丁○○及子○○，惟被告僅有一幫助行為，雖正犯為多次詐欺
    行為，就被告而言，僅有一次犯罪行為，仍僅成立一幫助犯
    之罪（最高法院96年度臺非字第245 號判決要旨參照）。再
    被告二次交付帳戶之行為，均係幫助犯，均應依刑法第30條
    第2 項之規定，按正犯之刑減輕之。又被告於不同之時間、
    地點，分別提供其所有之華南銀行帳戶存摺、提款卡、密碼
    予不詳成年男子，提供其妹謝家伶所有之玉山銀行帳戶予不
    詳成年女子使用，其犯意各別，行為互殊，應分論併罰。另
    本件聲請簡易判決處刑書雖未敘及被告提供其華南銀行帳戶
    予詐騙集團成員使用亦有詐騙被害人己○○、乙○○、丙○○、癸○○、丑○○、壬○○、甲○○、午○○、庚○○、
    辛○○、戊○○、丁○○及子○○匯入款項之事實，惟該等
    犯行既經檢察官上訴後移送併辦，且與經聲請簡易判決即被
    告所提供之同一華南銀行帳戶予詐欺集團成員使用致被害人
    淩瑜遭詐騙之部分，具有上述想像競合犯之裁判上一罪關
    係，即應為聲請簡易判決效力所及，本院自應併予審究，附
    此敘明。
三、原審對被告論罪科刑，固非無見，惟：(一)被告提供之華南銀
    行帳戶尚有如附表二所示，作為對被害人己○○、乙○○、
    丙○○、癸○○、丑○○、壬○○、甲○○、午○○、庚○○、辛○○、戊○○、丁○○及子○○詐欺取財之工具，原
    審未及審酌，已有未恰，(二)且被告係分2 次交付之帳戶存摺
    、提款卡及密碼，原審分別量處有期徒刑2 月、3 月，其間
    差異何在，未見原審說明量刑歧異之理由，亦欠妥當。是檢
    察官就被告交付華南銀行帳戶尚有供作詐騙如附表二所示之
    被害人為由，提其上訴，此部分應有理由；而被告上訴意旨
    ，請求從輕量刑，雖無理由，然原判決既有前述各項可議之
    處，仍應由本院將原判決全部予以撤銷改判。爰審酌被告提
    供其所有華南銀行帳戶存摺、提款卡及提款密碼及提供其妹
    謝家伶所有之玉山銀行帳戶存摺、提款卡及提款密碼，幫助
    他人詐欺取財，既助長他人犯罪，增加政府查緝困難，危害
    交易秩序與社會治安，且其提供華南銀行帳戶部分造成被害
    人淩瑜、己○○、乙○○、丙○○、癸○○、丑○○、壬○○、甲○○、午○○、庚○○、辛○○、戊○○、丁○○
    及子○○等人之財產損失，共計75,220元；提供其妹謝佳玲
    玉山銀行帳戶部分造成被害人巳○○70,000元之財產損失，
    惟於本院已坦認犯行，態度尚佳等情狀，並參酌本院撤銷原
    判決之以上事由，量處被告提供其所有華南銀行帳戶部分有
    期徒刑4 月；至於提供其妹謝佳玲所有之玉山銀行帳戶部分
    ，依刑事訴訟法第370 條第1 項前段規定之意旨，仍應從原
    判決所處之刑之最低度，量處有期徒刑2 月；併均諭知易科
    罰金之折算標準，再定其應執行刑。
據上論斷，應依刑事訴訟法第455 條之1 第3 項、第369 條第1
項前段、第364 條、第299 條第1 項前段，刑法第339條第1 項
、第30條第1 項前段、第2 項、第41條第1 項前段、第51條第5
款，刑法施行法第1 條之1 第1 項、第2 項前段，判決如主文。
本案經檢察官寅○○到庭執行職務。
中    華    民    國    99    年    3     月    30    日
                  刑事第八庭  審判長法  官  王伯文
                                    法  官  蔣志宗
                                    法  官  謝宗翰
以上正本證明與原本無異。
如不服本判決應於收受送達後10日內向本院提出上訴書狀，並應
敘述具體理由；如未敘述上訴理由者，應於上訴期間屆滿後20日
內向本院補提理由書（均須按他造當事人之人數附繕本）「切勿
逕送上級法院」。
中    華    民    國    99    年    3     月    30    日
                                    書記官  李宗諺
附錄本案論罪法條：
刑法第339條第1項
意圖為自己或第三人不法之所有，以詐術使人將本人或第三人之
物交付者，處5 年以下有期徒刑、拘役或科或併科1 千元以下罰
金。
刑法施行法第1 條之1
中華民國94年1 月7 日刑法修正施行後，刑法分則編所定罰金之
貨幣單位為新臺幣。
94年1 月7 日刑法修正時，刑法分則編未修正之條文定有罰金者
，自94年1 月7 日刑法修正施行後，就其所定數額提高為30倍。
但72年6 月26日至94年1 月7 日新增或修正之條文，就其所定數
額提高為3 倍。
附表一：即檢察官聲請簡易判決部分
┌─┬────────┬────────┬────┬──┐
│編│犯罪時間、地點及│被害人遭詐騙之經│偵查案號│備註│
│號│手法            │過              │        │    │
├─┼────────┼────────┼────┼──┤
│1 │辰○○於民國98年│該詐騙集團取得謝│臺灣高雄│    │
│  │4 月14日12時許，│佳宏提供之華南銀│地方法院│    │
│  │在高雄市前鎮區班│行帳戶提款卡及密│檢察署98│    │
│  │超路13 2號附近，│碼等物後，即共同│年度偵字│    │
│  │將以自己名義申辦│基於為自己不法所│第19780 │    │
│  │之華南商業銀行籬│有之詐欺取財犯意│號、第20│    │
│  │子內分行帳號7512│聯絡，於網際網路│495號   │    │
│  │00000000 號帳戶 │YAHOO 網路拍賣網│        │    │
│  │（下稱華南銀行帳│頁上，佯稱出售拖│        │    │
│  │戶）之存摺、提款│把商品，致淩瑜│        │    │
│  │卡及提款密碼等物│陷於錯誤，遂依該│        │    │
│  │交給真實姓名年籍│網頁指示於98年5 │        │    │
│  │不詳自稱「陳專員│月4 日18時47分許│        │    │
│  │」之成年男子及其│至郵局自動提款機│        │    │
│  │所屬之詐欺集團成│持其所有之郵局金│        │    │
│  │員使用。        │融卡（朴子郵局帳│        │    │
│  │                │號000000000000號│        │    │
│  │                │）轉帳匯款新台幣│        │    │
│  │                │（下同）800 元至│        │    │
│  │                │辰○○華南銀行帳│        │    │
│  │                │戶內。          │        │    │
├─┼────────┼────────┼────┼──┤
│2 │辰○○於98年5 月│該詐騙集團取得謝│臺灣高雄│    │
│  │6日14 時許，在高│佳宏提供之玉山銀│地方法院│    │
│  │雄縣鳳林路「麥當│行帳戶提款卡及提│檢察署98│    │
│  │勞」前，將其妹謝│款密碼等物後，即│年度偵字│    │
│  │佳伶申辦之玉山商│共同基於為自己不│第19780 │    │
│  │業銀行高雄分行帳│法所有之詐欺取財│號、第20│    │
│  │號0000000000000 │犯意聯絡，於98年│495號   │    │
│  │號帳戶（下稱玉山│5月7日13時30分許│        │    │
│  │銀行帳戶）之存摺│，撥打電話予簡米│        │    │
│  │、提款卡及密碼等│雪，佯稱巳○○證│        │    │
│  │物（辰○○所涉親│件為人盜用而涉及│        │    │
│  │屬間竊盜案件未據│詐欺案件，要其將│        │    │
│  │謝家伶告訴）交給│款項匯至安全帳戶│        │    │
│  │真實姓名年籍不詳│云云。致巳○○陷│        │    │
│  │自稱「陳專員」之│於錯誤，遂依該詐│        │    │
│  │成年女子及其所屬│騙集團成員指示，│        │    │
│  │之詐欺集團成員使│於同年月7 日15時│        │    │
│  │用。            │26分許，至南投縣│        │    │
│  │                │草屯鎮○○路763 │        │    │
│  │                │號玉山銀行以現金│        │    │
│  │                │存款方式存入70,0│        │    │
│  │                │00元至上開玉山銀│        │    │
│  │                │行帳戶內。      │        │    │
└─┴────────┴────────┴────┴──┘
 附表二：即上訴後，另向本院併案部分
┌─┬────────┬────────┬────┬──┐
│編│犯罪時間、地點及│被害人遭詐騙之經│偵查案號│備註│
│號│手法            │過              │        │    │
├─┼────────┼────────┼────┼──┤
│1 │辰○○於民國98年│於網際網路YAHOO │臺灣高雄│98年│
│  │4 月14日12時許，│網路拍賣網頁上，│地方法院│度偵│
│  │在高雄市前鎮區班│佯稱出售口罩商品│檢察署98│字第│
│  │超路132 號附近，│，致丙○○陷於錯│年度偵字│2536│
│  │將以自己名義申辦│誤，遂依該網頁指│第22623 │號缺│
│  │之華南商業銀行籬│示於98年5 月4 日│號、第25│列附│
│  │子內分行帳號7512│16時21分、16時48│367 號、│表。│
│  │00000000號帳戶（│分許，分別至自動│第32040 │    │
│  │下稱華南銀行帳戶│提款機持其所有郵│號（就李│    │
│  │）之存摺、提款卡│局金融卡（帳號27│思青部分│    │
│  │及提款密碼等物交│000000000 號）轉│之事實均│    │
│  │給真實姓名年籍不│帳匯款1,760 元、│相同）。│    │
│  │詳自稱「陳專員」│2,500 元至辰○○│        │    │
│  │之成年男子及其所│華南銀行帳戶內。│        │    │
│  │屬之詐欺集團成員│                │        │    │
│  │使用。（同附表一│                │        │    │
│  │編號1 ）        │                │        │    │
├─┼────────┼────────┼────┼──┤
│2 │同上。          │於網際網路YAHOO │臺灣高雄│98年│
│  │                │網路拍賣網頁上，│地方法院│度偵│
│  │                │佯稱出售拖把商品│檢察署98│字第│
│  │                │，致癸○○陷於錯│年度偵字│2536│
│  │                │誤，遂依該網頁指│第22623 │號缺│
│  │                │示於98年5 月5 日│號、第25│列附│
│  │                │7 時56分許至自動│367 號（│表。│
│  │                │提款機以其友人劉│就癸○○│    │
│  │                │香瑩所有之上海商│部分之事│    │
│  │                │業儲蓄銀行金融卡│實均相同│    │
│  │                │（豐原分行帳號49│）。    │    │
│  │                │000000000000號）│        │    │
│  │                │轉帳匯款8,400 元│        │    │
│  │                │至辰○○華南銀行│        │    │
│  │                │帳戶內。        │        │    │
├─┼────────┼────────┼────┼──┤
│3 │同上。          │於網際網路YAHOO │臺灣高雄│同上│
│  │                │網路拍賣網頁上，│地方法院│。  │
│  │                │佯稱出售拖把商品│檢察署98│    │
│  │                │，致丑○○陷於錯│年度偵字│    │
│  │                │誤，遂依該網頁指│第22623 │    │
│  │                │示於98年5 月5 日│號、第25│    │
│  │                │12時29分許至自動│367 號（│    │
│  │                │提款機以日盛國際│就丑○○│    │
│  │                │商業銀行之金融卡│部分之事│    │
│  │                │（帳號000-000000│實均相同│    │
│  │                │043452號）轉帳匯│）。    │    │
│  │                │款5,000 元至謝佳│        │    │
│  │                │宏華南銀行帳戶內│        │    │
│  │                │。              │        │    │
├─┼────────┼────────┼────┼──┤
│4 │同上。          │於網際網路YAHOO │臺灣高雄│同上│
│  │                │網路拍賣網頁上，│地方法院│。  │
│  │                │佯稱出售拖把商品│檢察署98│    │
│  │                │，致壬○○陷於錯│年度偵字│    │
│  │                │誤，遂依該網頁指│第22623 │    │
│  │                │示於98年5 月5 日│號、第25│    │
│  │                │12時46分許、13時│367 號（│    │
│  │                │31分許、16時7 分│就壬○○│    │
│  │                │許，分別以第一銀│部分之事│    │
│  │                │行ATM 網路理財機│實均相同│    │
│  │                │（帳號000-000000│）。    │    │
│  │                │23470 號）轉帳匯│        │    │
│  │                │款9,800 元、1,55│        │    │
│  │                │0元、1,600至謝佳│        │    │
│  │                │宏華南銀行帳戶內│        │    │
│  │                │。              │        │    │
├─┼────────┼────────┼────┼──┤
│5 │同上。          │於網際網路YAHOO │臺灣高雄│同上│
│  │                │網路拍賣網頁上，│地方法院│。  │
│  │                │佯稱出售西堤餐券│檢察署98│    │
│  │                │商品，致甲○○陷│年度偵字│    │
│  │                │於錯誤，遂依該網│第22623 │    │
│  │                │頁指示於98年5 月│號、第25│    │
│  │                │5 日12時38分許至│367 號（│    │
│  │                │自動提款機以其所│就甲○○│    │
│  │                │有郵局之金融卡（│部分之事│    │
│  │                │大湳郵局帳號1210│實均相同│    │
│  │                │000000000 號）轉│）。    │    │
│  │                │帳匯款2,640 元至│        │    │
│  │                │辰○○華南銀行帳│        │    │
│  │                │戶內。          │        │    │
├─┼────────┼────────┼────┼──┤
│6 │同上。          │於網際網路YAHOO │臺灣高雄│同上│
│  │                │網路拍賣網頁上，│地方法院│。  │
│  │                │佯稱出售拖把商品│檢察署98│    │
│  │                │，致午○○陷於錯│年度偵字│    │
│  │                │誤，遂依該網頁指│第22623 │    │
│  │                │示於98年5 月5 日│號、第25│    │
│  │                │16時17分許以第一│367 號（│    │
│  │                │銀行ATM 網路理財│就午○○│    │
│  │                │機（帳號007-302*│部分之事│    │
│  │                │*52570* 號）轉帳│實均相同│    │
│  │                │匯款1,800 元至謝│）。    │    │
│  │                │佳宏華南銀行帳戶│        │    │
│  │                │內。            │        │    │
├─┼────────┼────────┼────┼──┤
│7 │同上。          │於網際網路YAHOO │臺灣高雄│同上│
│  │                │網路拍賣網頁上，│地方法院│。  │
│  │                │佯稱出售拖把商品│檢察署98│    │
│  │                │，致庚○○陷於錯│年度偵字│    │
│  │                │誤，遂依該網頁指│第22623 │    │
│  │                │示於98年5 月5 日│號、第25│    │
│  │                │17時許，以中國信│367 號（│    │
│  │                │託銀行網路理財機│就庚○○│    │
│  │                │（帳號000-000000│部分之事│    │
│  │                │658604 號 ）轉帳│實均相同│    │
│  │                │匯款8,000 元至謝│）。    │    │
│  │                │佳宏華南銀行帳戶│        │    │
│  │                │內。            │        │    │
├─┼────────┼────────┼────┼──┤
│8 │同上。          │於網際網路YAHOO │臺灣高雄│除98│
│  │                │網路拍賣網頁上，│地方法院│年度│
│  │                │佯稱出售西堤餐券│檢察署98│偵字│
│  │                │商品，致乙○○陷│年度偵字│第25│
│  │                │於錯誤，遂依該網│第22623 │36號│
│  │                │頁指示於98年5 月│號、第25│缺列│
│  │                │5 日16時23分許（│367 號、│附表│
│  │                │併辦意旨書誤載為│第27563 │外，│
│  │                │16時53分許）以第│號、第28│98年│
│  │                │一銀行ATM 網路理│144 號（│度偵│
│  │                │財機（帳號007-93│就乙○○│字第│
│  │                │00000000號）轉帳│部分之事│2756│
│  │                │匯款8,400 元至謝│實相同）│號、│
│  │                │佳宏華南銀行帳戶│        │第28│
│  │                │內。            │        │14號│
│  │                │                │        │，誤│
│  │                │                │        │載匯│
│  │                │                │        │款時│
│  │                │                │        │間為│
│  │                │                │        │16時│
│  │                │                │        │53分│
│  │                │                │        │。  │
├─┼────────┼────────┼────┼──┤
│9 │同上。          │於網際網路YAHOO │臺灣高雄│併辦│
│  │                │網路拍賣網頁上，│地方法院│意旨│
│  │                │佯稱出售拖把商品│檢察署98│書誤│
│  │                │，致鄭佩汝陷於錯│年度偵字│載金│
│  │                │誤，遂依該網頁指│第24967 │額為│
│  │                │示於98年5 月5 日│號。    │3,54│
│  │                │17時14分許，至自│        │0元 │
│  │                │動提款機以其所有│        │    │
│  │                │之郵局金融卡（帳│        │    │
│  │                │號0000000000000 │        │    │
│  │                │號）轉帳匯款3,64│        │    │
│  │                │0 元（併辦意旨書│        │    │
│  │                │誤載金額為3,540 │        │    │
│  │                │元）至辰○○華南│        │    │
│  │                │銀行帳戶內。    │        │    │
├─┼────────┼────────┼────┼──┤
│13│同上。          │於網際網路YAHOO │臺灣高雄│    │
│  │                │網路拍賣網頁上，│地方法院│    │
│  │                │佯稱出售口罩商品│檢察署98│    │
│  │                │，致己○○陷於錯│年度偵字│    │
│  │                │誤，遂依該網頁指│第25519 │    │
│  │                │示於98年5 月5 日│號、第23│    │
│  │                │14時30分許至華南│734 號（│    │
│  │                │商業銀行文山分行│事實相同│    │
│  │                │臨櫃存款2,500 元│）。    │    │
│  │                │至辰○○華南銀行│        │    │
│  │                │帳戶內。        │        │    │
├─┼────────┼────────┼────┼──┤
│14│同上。          │於網際網路YAHOO │臺灣高雄│併辦│
│  │                │網路拍賣網頁上，│地方法院│意旨│
│  │                │佯稱出售拖把商品│檢察署98│書誤│
│  │                │，致丁○○陷於錯│年度偵字│載為│
│  │                │誤，遂依該網頁指│第26035 │98年│
│  │                │示於98年5 月5 日│號、第28│5 月│
│  │                │11時許至自動提款│450 號（│4 日│
│  │                │機以其所有之臺灣│事實相同│。  │
│  │                │銀行金融卡（帳號│）。    │    │
│  │                │00000000000 號）│        │    │
│  │                │轉帳匯款2,650 元│        │    │
│  │                │至辰○○華南銀行│        │    │
│  │                │帳戶內。        │        │    │
├─┼────────┼────────┼────┼──┤
│15│同上。          │於網際網路YAHOO │臺灣高雄│    │
│  │                │網路拍賣網頁上，│地方法院│    │
│  │                │佯稱出售拖把商品│檢察署98│    │
│  │                │，致辛○○陷於錯│年度偵字│    │
│  │                │誤，遂依該網頁指│第28641 │    │
│  │                │示於98年5 月5 日│號。    │    │
│  │                │14時13分許至自動│        │    │
│  │                │提款機以其所有之│        │    │
│  │                │金融卡（帳號8160│        │    │
│  │                │000099號）轉帳匯│        │    │
│  │                │款2,700 元至謝佳│        │    │
│  │                │宏華南銀行帳戶內│        │    │
│  │                │。              │        │    │
├─┼────────┼────────┼────┼──┤
│16│同上。          │於網際網路YAHOO │臺灣高雄│    │
│  │                │網路拍賣網頁上，│地方法院│    │
│  │                │佯稱出售拖把商品│檢察署99│    │
│  │                │，致子○○陷於錯│年度偵字│    │
│  │                │誤，遂依該網頁指│第1157號│    │
│  │                │示於98年5 月5 日│。      │    │
│  │                │16時14分許至自動│        │    │
│  │                │提款機以其所有之│        │    │
│  │                │金融卡（帳號005-│        │    │
│  │                │00000000000號） │        │    │
│  │                │轉帳匯款8,880 元│        │    │
│  │                │至辰○○華南銀行│        │    │
│  │                │帳戶內。        │        │    │
├─┼────────┼────────┼────┼──┤
│17│同上。          │於網際網路YAHOO │臺灣臺南│    │
│  │                │網路拍賣網頁上，│地方法院│    │
│  │                │佯稱出售拖把商品│檢察署98│    │
│  │                │，致戊○○陷於錯│年度偵字│    │
│  │                │誤，遂依該網頁指│第13130 │    │
│  │                │示於98年5 月5 日│號、第97│    │
│  │                │2 時許以臺灣銀行│93號（事│    │
│  │                │網路銀行（帳號00│實相同）│    │
│  │                │0-000000000000號│。      │    │
│  │                │）匯款2,700 元至│        │    │
│  │                │辰○○華南銀行帳│        │    │
│  │                │戶內。          │        │    │
└─┴────────┴────────┴────┴──┘

司法院資訊處製作；財團法人民間司法改革基金會備份。
